臺灣板橋地方法院民事判決　　　　　　 99年度簡上字第225號
上　訴　人　黃士民
訴訟代理人　張建鳴律師
被　上訴人　陳玲惠
訴訟代理人　黃建霖律師
上列當事人間返還借款事件，上訴人對於中華民國99年7月13日
本院板橋簡易庭99年度板簡字第845號第一審判決提起上訴，經
本院於100年2月15日言詞辯論終結，判決如下：
    主  文
原判決廢棄。
被上訴人在第一審簡易之訴駁回。
第一、二審訴訟費用由被上訴人負擔。
    事實及理由
一、被上訴人主張：兩造原為男女朋友關係，上訴人與伊交往不
    久，即提出協助繳納汽車貸款之要求，經兩造討論後，伊考
    量上訴人經常以所購汽車接送伊，且上訴人亦願將繳款單據
    交伊保留作為憑證，乃答應協助上訴人繳納汽車貸款，並自
    民國96年1月間起（按被上訴人提出郵政劃撥儲金存款收據
    37紙〈下稱系爭存款收據〉之最早繳款日期為95年12月14日
    ，故似應為自95年12月間起），以交付現金方式，按月借款
    新台幣（下同）1萬元予上訴人，由其自行繳納後，再將系
    爭存款收據交予伊，嗣兩造於98年12月間分手後，上訴人即
    避不見面，致伊催討無門，爰依消費借貸契約之法律關係，
    求為命上訴人給付37萬元，及自支付命令送達翌日起至清償
    日止，按年息百分之5計算之利息（原審判決上訴人應如數
    給付被上訴人，並依職權為准、免假執行之宣告，上訴人不
    服提起上訴）。並答辯聲明：上訴駁回。
二、上訴人則以：兩造間並無借款之合意，被上訴人亦未交付37
    萬元之款項予上訴人等語，資為抗辯。並上訴聲明：(一)原判
    決廢棄。(二)被上訴人在第一審簡易之訴駁回。
三、查兩造原為男女朋友關係，被上訴人現持有系爭存款收據之
    事實，有系爭存款收據在卷可稽（附於原審司促字卷），且
    為兩造所不爭執，堪信為真實。
四、被上訴人主張上訴人自96年1月間起至98年12月間止，按月
    向被上訴人借得1萬元，前後合計37萬元等情，則為上訴人
    所否認，並以前詞置辯。經查：
  (一)被上訴人持有之系爭存款收據，係繳款人至郵局劃撥繳款至
    收款人福灣企業股份有限公司（下稱福灣公司）之郵局帳戶
    後，由郵局交付繳款人之憑證，僅能證明福灣公司自95年12
    月起至98年12月間止，每月收款1萬元，合計37萬元之事實
    而已，並不能遽認該37萬元即為被上訴人以交付現金方式，
    按月借款1萬元予上訴人自行繳納。
  (二)復依一般社會常情判斷，倘被上訴人確有每月借款1萬元予
    上訴人繳納汽車貸款，於兩造達成借款合意，簽立借據為憑
    後，由被上訴人基於交付借款之意思，每月直接至郵局為上
    訴人劃撥繳款1萬元予福灣公司，再妥善保管系爭存款收據
    及借據即可，實無大費周章，由被上訴人按月交付借款1萬
    元予上訴人自行繳納後，再將系爭存款收據交予被上訴人之
    必要，遑論被上訴人於原審主張其係先代上訴人繳納汽車貸
    款37萬元，嗣於本院始改稱如前述，其前後所述情節不一，
    尤難認被上訴人主張之上開消費借貸事實為真實。
  (三)綜上所述，被上訴人就其主張之本件消費借貸事實，並未積
    極舉證以實其說，自難信為真實。
五、從而，被上訴人依消費借貸契約之法律關係，請求上訴人給
    付37萬元，及自支付命令送達翌日起至清償日止，按年息百
    分之5計算之利息，為無理由，應予駁回。原審為上訴人敗
    訴之判決，並依職權為准、免假執行宣告，自有未合。上訴
    論旨指摘原判決不當，求予廢棄改判，為有理由，爰由本院
    廢棄改判如主文第2項所示。
六、兩造其餘之攻擊或防禦方法及未經援用之證據，經本院斟酌
    後，認為均不足以影響本判決之結果，自無逐一詳予論駁之
    必要，併此敘明。
七、據上論結，本件上訴為有理由，依民事訴訟法第436條之1第
    3項、第450條、第78條，判決如主文。
中    華    民    國   100    年    3     月    1     日
                  民事第二庭    審判長法  官  陳麗玲
                                      法  官  吳振富
                                      法  官  連士綱
以上正本證明與原本無異。
本判決不得上訴。
中    華    民    國   100    年    3     月    1     日
                                      書記官  吳俞玲